

Javier Olivieri

WORDPRESS DEVELOPER Y UX/UI DESIGNER

Soy Desarrollador de Wordpress con amplia experiencia en diseño, implementación y administración de dicho CMS.

Cuento con grandes habilidades comunicativas, soy detallista y creativo. Disfruto de trabajar en equipo y mantenerme actualizado con las últimas tendencias de la industria IT.

CONTACTO

 \bigvee

coderjav@gmail.com

(2)

Cel: 1169658937



linkedin.com/in/coderman



Portfolio: jolivieri.netlify.app

FORMACIÓN ACADÉMICA

- Farmacéutico, Universidad de Buenos Aires, 2012.
- Front End Developer, Coderhouse, 2022.
- Full Stack Developer, Coderhouse, 2022.
- Diseño Ux/UI, Coderhouse, 2022.
- Programación Neurolinguistica, Capacitarte, 2023.

OTROS CONOCIMIENTOS

- Html, Css, JavaScript, Php, Sass, Git,
 Github, Responsive Design, Bootstrap,
 Netlify, Vercel, Localwp, Git Bash, Google
 Font, Visual Studio Code, Xampp, Postman,
 Google Analytics, PixelYourSite, Facebook
 Pixel.
- Figma, Behance, Elevator Pitch, Userflow, Usabilidad, Accesibilidad, MVP, Whimsical.

IDIOMAS

• Idioma Inglés Intermedio

EXPERIENCIA LABORAL

Full Stack Wordpress developer & UX/UI Designer

Maxirest, Marzo 2023 - Actualidad.

- Desarrollos de sitios en Wordpress (Elementor, Wp Bakery, APIs, Multisite, Login por Token).
- Desarrollo de plugins a medida para Elementor y Wp Bakery.
- Implementación de metodologías agiles (Scrum). Manejo de Jira.
- Desarrollo de prototipos en Figma.
- Implementación de chatbot en sitios Wordpress (Aivo).
- Entorno de trabajo remoto mediante repositorios en GitHub

Web Developer, Wordpress

Decimo Technology Solutions (Costa Rica), Marzo 2022 - Marzo 2023.

- Desarrollos de sitios en Wordpress (Elementor, Wp Bakery, Custom).
- Comunicación constante con clientes, para llevar a cabo el diseño.
- Desarrollo de cupones promocionales para el laboratorio GSK (Honduras, Costa Rica, Guatemala).
- Mantenimiento de Sitios Web.
- Configuración de campañas de publicidad y de SEO.

Wordpress Developer (Front and Back)

Freelance, Junio 2021 - Actualidad.

- Desarrollo de WooCommerce.
- Traducción de Sitios a varios idiomas.
- Construcción con Elementor, Wp Bakery, Divi.
- Optimización de motores de búsqueda.
- Hosting.
- Seguridad del sitio.